【裁判字號】    98,上易,1460
【裁判日期】    980617
【裁判案由】    竊盜
【裁判全文】
臺灣高等法院刑事判決                98年度上易字第1460號
上  訴  人
即  被  告  乙○○
上列上訴人因被告竊盜案件，不服臺灣新竹地方法院98年度審易
字第61號，中華民國98年5月8日第一審判決（起訴案號：臺灣新
竹地方法院檢察署97年度偵字第5240號），提起上訴，本院判決
如下：
    主  文
上訴駁回。
    理  由
一、按「依本編（協商程序）所為之科刑判決，不得上訴。但有
    第455條之4第1項第1款、第2款、第4款、第6款、第7款所定
    情形之一，或協商判決違反同條第2項之規定者，不在此限
    。」刑事訴訟法第455條之10第1項定有明文。次按「協商判
    決之上訴，除本編有特別規定外，準用第三編第一章及第二
    章之規定。」、「第二審法院認上訴有不合法律上程式或法
    律上不應准許，或其上訴權已喪失之情形者，應以判決駁回
    之。」此觀刑事訴訟法第455條之11第1項、第367條前段至
    明。準此，協商程序所為之科刑判決，除有刑事訴訟法第45
    5條之4第1項第1款：於法院協商訊問程序終結前，被告撤銷
    協商合意或檢察官撤回協商聲請者；第2款：被告協商之意
    思非出於自由意志者；第4款：被告所犯之罪非第455條之2
    第1項所定得以協商判決者；第6款：被告有其他較重之裁判
    上一罪之犯罪事實者；第7款：法院認應諭知免刑或免訴、
    不受理者情形之一，及違反同條第2項「法院應於協商合意
    範圍內為判決；法院為協商判決所科之刑，以宣告緩刑或2
    年以下有期徒刑、拘役或罰金為限」之規定者外，不得上訴
    。
二、經查：
（一）本件上訴人即被告乙○○所犯竊盜罪，於原審法院民國98
      年4月23日準備程序時坦承犯行，表示認罪，檢察官乃於
      同日聲請原審法院同意於審判外進行協商程序，同日檢察
      官與被告達成合意，被告並表示同意檢察官之求刑刑度（
      有期徒刑5月，如易科罰金以新台幣1千元折算1日），復
      陳稱其係出於自由意志達成協商合意屬實。原審法院並依
      法當庭告知上訴人認罪之罪名，及「一、如適用協商程序
      判決，上訴人喪失受法院依通常程序公開審判、保持緘默
      、與證人對質或詰問證人之權利。二、法院如依協商程序
      合意而為判決時，除有刑事訴訟法第455條之4第1項第1款
      、第2款、第4款、第6款、第7款所定情形之一者，不得上
      訴」等旨，並經被告表示充分了解原審法院所告知之事項
      ，均據被告於筆錄內簽名確認無訛。是被告確實基於內心
      自由意思當庭表示同意認罪協商，至堪認定。原審乃依協
      商合意範圍內判決被告「乙○○犯竊盜罪，累犯，處有期
      徒刑伍月，如易科罰金，以新臺幣壹仟元折算壹日。」（
      如附件原審宣示判決筆錄）。
（二）本件原審所為之協商判決，並無上開刑事訴訟法第455條
      之10第1項但書所定即同法第455條之4第1項第1款、第2款
      、第4款、第6款、第7款所定情形之一或協商判決違反同
      條第2項之規定得為上訴之情形，依法自不得上訴。
（三）上訴人即被告提起上訴，其上訴意旨以原審判決量刑過重
      云云。核非指摘原協商判決具有上開何項得為上訴之理由
      。綜上，本件上訴人之上訴為不合法，應予駁回，並不經
      言詞辯論為之。
三、依刑事訴訟法第455條之11第1項、第367條前段，第372條判
    決如主文。
中    華    民    國    98    年    6     月    17    日
                  刑事第一庭審判長法  官  葉騰瑞
                                  法  官  莊明彰
                                  法  官  王炳梁
以上正本證明與原本無異。
不得上訴。
                                  書記官  陳佳伶
中    華    民    國    98    年    6     月    18    日
附件：
臺灣新竹地方法院宣示判決筆錄          98年度審易字第61號
公  訴  人  臺灣新竹地方法院檢察署檢察官
被      告  乙○○  （原名葉清浪）
                    男  44歲（民國○○年○ 月○ 日生）
                    身分證統一編號：Ｚ000000000號
                    住新竹縣新埔鎮新北里6 鄰北打鐵坑45號
指定辯護人  本院公設辯護人  周凱珍
上列被告因竊盜一案，經檢察官提起公訴（97年度偵字第5240號
）後，聲請本院改依協商程序而為判決，於中華民國98年5 月8
日下午4 時在本院刑事第十一法庭宣示判決，出席職員如下：
                                    審判長法  官馮 俊 郎
                                          書記官蕭 汝 芳
                                          通  譯賴 光 浪
法官起立朗讀判決主文、犯罪事實要旨、處罰條文，及告以上訴
限制、期間並提出上訴狀之法院，且諭知記載其內容：
一、主  文：
    乙○○犯竊盜罪，累犯，處有期徒刑伍月，如易科罰金，以
    新臺幣壹仟元折算壹日。
二、犯罪事實要旨：
（一）乙○○前曾於民國94年1 月間，因竊盜案件，經本院於94
      年3 月30日，以94年度竹北簡字第66號判決，判處有期徒
      刑6 月，嗣於94年4 月18日確定，並於94年6 月8 日易科
      罰金執行完畢。
（二）乙○○不知悔改，出於為自己不法所有目的的犯罪意思，
      於民國97年7 月25日晚上7 時許，僱用不知情之劉運鑑，
      駕駛車號F5-753號大貨車，在新竹市○○路65巷附近東西
      向快速道路橋下之工地，竊取甲○○所管理，價值約新臺
      幣12萬元之鐵板3 塊，得手後暫置於不知情之何怡標所管
      理之安利砂石場內，嗣於同月31日下午5 時許，甲○○發
      現前揭鐵板置於安利砂石場後，報警處理始循線查悉上情
      。
三、處罰條文：
    刑法第320 條第1 項、第47條第1 項、第41條第1 項前段。
四、協商判決除有刑事訴訟法第455 條之4 第1 項第1 款之於本
    訊問程序終結前，被告撤銷協商合意或檢察官撤回協商聲請
    者；第2 款之被告協商之意思非出於自由意志者；第4 款之
    被告所犯之罪非第455 條之2 第1 項所定得以協商判決者；
    第6 款之被告有其他較重之裁判上一罪之犯罪事實者；第7
    款之法院認應諭知免刑或免訴、不受理者等情形之一，及違
    反同條第2 項之法院應於協商合意範圍內為判決；法院為協
    商判決所科之刑，以宣告緩刑或2 年以下有期徒刑、拘役或
    罰金為限之規定外，檢察官與被告均不得上訴。
五、如有前項得上訴之情形，得自收受宣示判決筆錄送達之日起
    10日內，向本院提出上訴書狀，上訴於第二審法院。
中    華    民    國    98    年    5     月    8     日
                  刑事第九庭書  記  官  蕭汝芳
                            審判長法官  馮俊郎
以上筆錄係照原本作成。
中    華    民    國    98    年    5     月    8     日
                            書  記  官  蕭汝芳
附錄本案處罰實體法條全文：
刑法第320 條第1 項：
意圖為自己或第三人不法之所有，而竊取他人之動產者，為竊盜
罪，處5 年以下有期徒刑、拘役或500 元以下罰金。（罰金之貨
幣單位改為新臺幣，並提高為30倍）


司法院資訊處製作；財團法人民間司法改革基金會備份。
